# 小股东的合营企业、联营企业和子公司是关联方吗？

提问人：点滴 ha 时间：2021-01-01 15:33:11
A公司有 4 个股东，对A公司的持股比例分别是41%、30%、19%、10%，那么：
1 、这 4 个股东是A公司的关联方吗？
2 、这 4 个股东的子公司、联营企业、合营企业，是A公司的关联方吗？

回答人：chenyiwei
1 、股东构成本企业关联方的前提是该股东对本企业具有控制、共同控制或重大影响。
2 、对本企业具有控制或共同控制的股东，其子公司、合营企业和联营企业都是本企业的关联方。
对本企业具有重大影响的股东，其子公司和合营企业是本企业的关联方，其联营企业本身本企业的关联方。